【裁判字號】    98,訴,1029
【裁判日期】    980414
【裁判案由】    搶奪
【裁判全文】
臺灣臺中地方法院刑事判決              98年度訴字第1029號
公  訴  人  臺灣臺中地方法院檢察署檢察官
被      告  乙○○
                    （現羈押於臺灣臺中看守所）
上列被告因搶奪案件，經檢察官提起公訴（98年度偵字第5422號
），茲被告於準備程序中就被訴事實為有罪之陳述，於聽取當事
人之意見後，由本院裁定進行簡式審判程序，判決如下：
    主    文
乙○○犯搶奪罪，累犯，處有期徒刑貳年。
    犯罪事實及理由
一、本案之犯罪事實及證據除應補充「被告於本院準備程序及審
    理時為認罪之陳述」為證據外，餘均引用檢察官起訴書之記
    載（如附件）。
二、檢察官雖另聲請本院併依刑法第90條規定宣告刑前強制工作
    ，惟本院認為保安處分係針對受處分人將來之危險性所為處
    置，以達教化、治療之目的，而係刑罰之補充制度。且現行
    刑法採刑罰與保安處分之雙軌制，要在維持行為責任之刑罰
    原則下，為強化其協助行為人再社會化之功能，以及改善行
    為人潛在之危險性格，期能達成根治犯罪原因、預防犯罪之
    特別目的。保安處分之措施亦含社會隔離、拘束身體自由之
    性質，其限制人民之權利，實與刑罰同，本諸法治國家保障
    人權之原理及刑法之保護作用，其法律規定之內容，應受比
    例原則之規範，使保安處分之宣告，與行為人所為行為之嚴
    重性、行為人所表現之危險性，乃至於行為人未來行為之期
    待性相當。查被告固有多次搶奪前科，且其於前案執行完畢
    出監後復犯本件搶奪案件而遭追訴處罰，素行顯然不佳，行
    為固應嚴格矯治，然審酌其自始對本件搶奪犯行均坦認在卷
    ，且綜核其所表現之危險性、對其未來之期待性及比例原則
    暨其年歲已大等情以觀，足認宣告如主文所示之刑，與其犯
    行之處罰已屬相當，並足收儆懲之效，本院認尚無併予諭知
    強制工作之必要，附此敘明。
三、依刑事訴訟法第273條之1第1項、第299條第1項前段、第310
    條之2、第454條第1項、第2項，刑法第325條第1項、第47條
    第1項，判決如主文。
四、如不服本判決，得於判決書送達之日起10日內，以書狀敘述
    理由，向本院提出上訴（須附繕本）。
中    華    民    國    98    年    4     月    14    日
                  刑事第十三庭    法  官  許月馨
以上正本證明與原本無異。
如不服本判決應於收受送達後10日內向本院提出上訴書狀，並應
敘述具體理由；其未敘述上訴理由者，應於上訴期間屆滿後20日
內向本院補提理由書（均須按他造當事人之人數附繕本）「切勿
逕送上級法院」。
                                  書記官  黃美雲
中    華    民    國    98    年    4     月    14    日
附錄本案論罪科刑法條全文
中華民國刑法第325條
意圖為自己或第三人不法之所有，而搶奪他人之動產者，處6月
以上5年以下有期徒刑。
附件：
臺灣臺中地方法院檢察署檢察官起訴書                  殷股
                                      98年度偵字第5422號
    被      告  乙○○  男  68歲（民國○○年○○月○○日生）
                        住臺中縣太平市○○○○街51巷53
                          號（羈押中）
                        身分證統一編號：Ｚ000000000號
上列被告因搶奪案件，業經偵查終結，認應該提起公訴，茲將犯
罪事實及證據並所犯法條分敘如下：
        犯罪事實
一、乙○○曾有多次搶奪前科，於民國96年間，復因搶奪案件，
    經臺灣臺中地方法院以96年度訴字第1748號判處有期徒刑1
    年、1年，應執行有期徒刑1年10月確定，嗣因其中1案符合
    中華民國96年罪犯減刑條例要件，經臺灣臺中地方法院以96
    年度聲減字第5545號裁定減為應執行有期徒刑1年4月確定，
    甫於97年8月28日縮刑期滿執行完畢。詎猶不知悔改，於98
    年2月24日上午9時45分許，在臺中市中區火車站前之公車等
    候區，趁甲○○○不及防備之際，自甲○○○背後強拉甲○
    ○○所有、佩載於脖子上之金項鍊1條（市價新臺幣1萬元）
    以奪取之。得手後，欲騎乘腳踏車離去之際，適當時有員警
    巡邏該處，當場逮捕乙○○，並起獲上開金項鍊1條（已發
    還甲○○○）。
二、案經臺中市警察局第一分局報告偵辦。
        證據並所犯法條
一、證據清單及待證事實：
┌──┬──────────┬────────────┐
│編號│證據名稱            │待證事實                │
├──┼──────────┼────────────┤
│ 一 │被告乙○○於警詢、偵│證明全部犯罪事實。      │
│    │訊中之自白          │                        │
├──┼──────────┼────────────┤
│ 二 │被害人甲○○○於警詢│證明全部犯罪事實。      │
│    │中之陳述            │                        │
├──┼──────────┼────────────┤
│ 三 │員警許同陽職務報告書│證明全部犯罪事實。      │
│    │                    │                        │
├──┼──────────┼────────────┤
│ 四 │臺中市警察局第一分局│證明全部犯罪事實。      │
│    │搜索、扣押筆錄、贓物│                        │
│    │認領保管單、照片1張 │                        │
└──┴──────────┴────────────┘
二、核被告乙○○所為，係犯刑法第325條第1項之搶奪罪。被告
    有如犯罪事實欄所敘之前科犯行，係於前案有期徒刑執行完
    畢後5年內再犯本次犯行，此有被告之本署刑案資料查註紀
    錄表1份在卷可參，為累犯，請依刑法第47條第1項規定，加
    重其刑。請審酌被告前已有多次搶奪前科，屢經法院判處罪
    刑並入監服刑，猶不思以正當方法賺取金錢，竟搶奪被害人
    財物，造成被害人之精神上之恐懼，影響社會秩序，且於到
    案後，猶辯稱伊精神不好，伊要好好做人，希望檢察官給伊
    機會云云，惟觀諸被告多次搶奪犯行，均係尋找年邁之婦女
    為作案對象，有臺灣臺中地方法院97年度訴字第4126號、96
    年度訴字第1748號、89年度訴字第2573號判決附卷可稽。其
    明知年邁之婦女無力反抗其搶奪之犯行，足徵被告之犯罪思
    路清晰，何有精神不好之情。且被告年輕力壯，不思正當工
    作，單恃其力氣欺負老弱婦人，犯罪心態及手法惡劣。雖被
    告到案後能自白犯罪，惟被告搶奪犯行，係遭警以現行犯逮
    捕，已罪證確鑿，其自白之動機僅係出於博取偵審之同情而
    求從輕之量刑，惟被告已有多次搶奪犯行，足證其犯後均毫
    無悔意，實難認有何犯罪態度良好之情。請從重量刑，以示
    警儆。並請依刑法第90條規定，令入勞動場所強制工作，以
    改犯罪之習慣。
三、依刑事訴訟法第251條第1項提起公訴。
    此  致
臺灣臺中地方法院
中    華    民    國    98    年    3     月    4     日
                              檢  察  官  廖聖民
本件正本證明與原本無異
中    華    民    國    98    年    3     月    16    日
                              書  記  官  林建宏
所犯法條：
刑法第325條第1項
中華民國刑法第325條
（普通搶奪罪）
意圖為自己或第三人不法之所有，而搶奪他人之動產者，處6月
以上 5 年以下有期徒刑。
因而致人於死者，處無期徒刑或7年以上有期徒刑，致重傷者，
處 3 年以上 10 年以下有期徒刑。
第 1 項之未遂犯罰之。


司法院資訊處製作；財團法人民間司法改革基金會備份。
